臺灣雲林地方法院刑事判決　　　　　　　　 96年度易字第7號
公　訴　人　臺灣雲林地方法院檢察署檢察官
被　　　告　乙○○
上列被告因恐嚇取財等案件，經檢察官提起公訴（95年度偵字第
4536號），被告自白犯罪，本院合議庭裁定由受命法官獨任依簡
式審判程序審理，判決如下：
    主  文
乙○○共同竊盜，累犯，處有期徒刑伍月；又共同意圖為自己不
法之所有，以恐嚇使人將本人之物交付，未遂，累犯，處有期徒
刑陸月。應執行有期徒刑拾月。
    事  實
一、乙○○前於民國92年間，因竊盜案件，經本院判處有期徒刑
    1 年2 月確定；又因贓物等案件，經本院判處應執行有期徒
    刑10月確定，二案接續執行，於93年12月9 日因縮短刑期假
    釋出監，刑期至94年8 月17日屆滿，以已執行論。詎仍不知
    悔改，意圖為自己不法所有，與「林景偉」（另案經臺灣雲
    林地方法院檢察署通緝中）基於竊盜之犯意聯絡，於95年9
    月7 日1 時許至11時許間，在雲林縣斗六市○○○路百利花
    園大樓前，竊取丙○○所有，由黃嘉靈使用之車牌號碼TN-4
    702 號自小客車得手，將車停放在國立臺灣大學醫學院附設
    醫院雲林分院大門前停車場。復另行起意，意圖為自己不法
    之所有，與「林景偉」基於恐嚇取財之犯意聯絡，於同日11
    時20分許起，分別以林景偉所有之行動電話0000000000號（
    關閉來電顯示）及公共電話000000000 號，撥打黃嘉靈之行
    動電話0000000000號共十餘次，向黃嘉靈恫嚇稱：需交付贖
    款新臺幣（下同）30,000元，始能贖回車子等語，使黃嘉靈
    心生畏懼。丙○○為取回車輛，經多次商討，將贖款降為5,
    000 元，於同日15時40分許，約定20分鐘後在雲林縣斗六市
    鎮○路246 號全買大賣場斗六店前交付款項。乙○○於同日
    16時許，在全買大賣場斗六店前，出面向丙○○取款，當場
    為警逮捕，始悉上情。
二、案經丙○○訴請雲林縣警察局斗六分局報請臺灣雲林地方法
    院檢察署檢察官偵查起訴。
    理  由
一、訊據被告乙○○於本院坦承上揭事實不諱，核與證人丙○○
    、黃嘉靈及甲○○於警詢及檢察官訊問時證述情節相符，並
    有雲林縣警察局車輛車牌遺失查詢資料表、贓物認領保管單
    、現場照片四張、行動電話0000000000號及0000000000號雙
    向通聯紀錄、手機序號搭配門號查詢紀錄及雲林縣警察局斗
    六分局員警職務報告書等在卷可稽，足認被告自白與事實相
    符，堪以採信。本件事證明確，被告犯行，堪以認定。
二、核被告所為，係犯刑法第320 條第1 項竊盜罪及同法第346
    條第3 項、第1 項恐嚇取財未遂罪。被告與「林景偉」就上
    開竊盜及恐嚇取財未遂犯行，彼此間有犯意聯絡及行為分擔
    ，應依刑法第28條規定，各論以共同正犯。又被告有如事實
    欄所載前案紀錄，有台灣高等法院被告前案紀錄表在卷可佐
    ，茲於5 年內故意再犯本件有期徒刑以上之罪，依刑法第47
    條第1 項規定，各為累犯，並均加重其刑。被告已著手為恐
    嚇取財犯罪行為之實行，而未至得款之結果，為未遂犯，應
    依刑法第25條第2 項規定，就恐嚇取財部分，減輕其刑，並
    依法先加後減。被告上開竊盜及恐嚇取財未遂犯行，犯意各
    別，行為互殊，應分論併罰。爰審酌被告正值青壯，染有施
    用毒品惡習，起意竊取他人汽車，並思以擄車勒贖方式，取
    得贖款，侵害他人財產權，及犯後坦承犯行等一切情狀，量
    處如主文所示之刑，併定其應執行之刑。而被告上開竊盜及
    恐嚇取財未遂犯行，均在刑法修正公布施行後，且所定應執
    行之刑已逾有期徒刑六月，依刑法第41條第2 項反面解釋，
    不得併予宣告易科罰金之折算標準。
三、至於公訴意旨另以：被告犯後空言否認犯行，態度不佳，並
    掩飾共犯，致其他共犯仍有繼續犯案之虞，顯然毫無悔意，
    且其犯罪行為對社會大眾之財產危害甚鉅，使一般大眾對於
    所有財產普遍存在不安全感，生活於恐懼中，危害社會安全
    匪淺，請併予從重判處有期徒刑1 年6 月以上，以杜勒贖歪
    風。被告屢犯竊盜及贓物罪，足見被告具有犯罪之習慣，復
    不思改過遷善，僅藉刑之執行，實不足以徹底根絕惡性，請
    依竊盜犯贓物犯保安處分條例第3 條第1 項規定，併予諭知
    應於刑之執行前令人勞動場所強制工作等語。然查，告訴人
    黃嘉靈所使用之上開自小客車遭竊後，遭放在國立臺灣大學
    醫學院附設醫院雲林分院前停車場，並於同日14時39分許，
    為承辦員警迅速尋獲，車輛外觀無任何損失之事實，業據告
    訴人丙○○於警詢供述甚詳，並有自小客車照片四張在卷可
    參。足認被告及其共犯竊取自小客車之目的，非在變賣車輛
    或解體取其零件，而係在取贖。而就取財之數額而言，被告
    等人起先向被害人黃嘉靈要求30,000元，經告訴人丙○○與
    實施恐嚇者磋商後，以5,000 元成交。再就被告所實施之犯
    罪手段而言，被告等人以行動電話與告訴人溝通時，僅關閉
    來電顯示，實際上辦案人員仍可經由查詢雙向通聯紀錄，得
    知所使用之電話號碼；復未使用人頭帳戶，要求被害人將款
    項匯入，而係出面取贖。在今日人頭帳戶取得容易之情形下
    ，被告竟仍出面取贖，易遭警查獲。可見，其犯罪手段，相
    當粗糙，且不高明。此外，檢察官復查無被告尚犯其他竊盜
    及恐嚇取財案件。綜合以上各情，本院認為檢察官就被告所
    犯之一件竊盜及恐嚇取財未遂案件，而求處有期徒刑1 年6
    月以上，應屬過重。再者，本案被告所犯上開犯行，經本院
    判處應執行有期徒刑10月，依竊盜犯贓物犯保安處分條例第
    2 條第4 項規定：「應執行之刑未達一年以上者，不適用本
    條例」，自無從依竊盜犯贓物犯保安處分條例規定，併予宣
    告強制工作。況且，考量被告前於92年間，因竊盜案件，經
    法院判處有期徒刑1 年2 月確定；再於92年間，因贓物及肇
    事逃逸案件，各經法院判處有期徒刑6 月，定應執行刑有期
    徒刑10月確定。而於92年間，亦因違反毒品危害防制條例案
    件，經觀察、勒戒執行完畢，有判決書列印本及臺灣高等法
    院被告前案紀錄表在卷可稽。是被告應係缺錢購買毒品，始
    為竊盜犯行。另其所犯贓物罪部分，依該簡易判決處刑書援
    引聲請簡易判決處刑書所認定之事實，被告乃缺少交通工具
    ，始收受贓物，亦與犯罪習慣無涉。此外，被告於93年12月
    9 日縮短刑期執行完畢後，迄95年9 月7 日再犯本案，相隔
    一年有餘，始再犯本案，難認被告有犯罪習慣。綜上所述，
    本案不得亦無必要併予宣告強制工作，附此說明。
據上論斷，應依刑事訴訟法第273 條之1 第1 項、第284 條之1
、第299 條第1 項前段，刑法第28條、第320 條第1 項、第346
條第3 項、第1 項、第47條第1 項、第25條第2 項、第51條第5
款，刑法施行法第1 條之1 ，判決如主文。
本案經檢察官丁○○到庭執行職務
中　　華　　民　　國　　96　　年　　1 　　月　　31　　日
                  刑事第二庭    法  官  柯志民
以上正本證明與原本無異。
如不服本判決，應於判決收受後10日內，向本院提出上訴狀（須
附繕本）。
                                書記官　魏輝碩
中　　華　　民　　國　　96　　年　　1 　　月　　31　　日
論罪之法條全文：
刑法第320條
意圖為自己或第三人不法之所有，而竊取他人之動產者，為竊盜
罪，處五年以下有期徒刑、拘役或科五百元以下罰金。
意圖為自己或第三人不法之利益，而竊佔他人之不動產者，依前
項之規定處斷。
前二項之未遂犯罰之。
刑法第346條
意圖為自己或第三人不法之所有，以恐嚇使人將本人或第三人之
物交付者，處六月以上五年以下有期徒刑，得併科一千元以下罰
金。
以前項方法得財產上不法之利益，或使第三人得之者，亦同。
前二項之未遂犯罰之。
